臺灣桃園地方法院民事判決　九十年度訴字第六四七號
　　原　　　告　丁○○
　　　　　　　　甲○○
　　被　　　告　丙○○
　　訴訟代理人　乙○○○
右當事人間請求租佃爭議事件，本院判決如左：
    主    文
確認兩造間之桃園縣楊梅鎮耕地租約永字第八號租賃關係存在。
訴訟費用由被告負擔。
    事    實
甲、原告方面：
一、聲明：求為判決如主文所示。
二、陳述：
　　原告之被繼承人林章垚與被告就桃園縣楊梅鎮○○段一七六之三地號土地定有耕
　　地三七五租約，現被繼承人不幸於民國（下同）八十八年十二月五日死亡，依法
    由原告辦理繼承登記，然被告一再拒絕協同辦理，然原告等並無違反耕地三七五
    減租條例之規定，被告拒絕協同辦理顯無理由。
三、證據：提出土地登記謄本、地籍圖謄本、私有耕地租約影本、除戶謄本及戶籍謄
          本各乙份為證物。
乙、被告方面：
一、聲明：原告之訴駁回。訴訟費用由原告負擔。
二、陳述：
    被告原與訴外人林章垚就桃園縣楊梅鎮○○段一七六之三地號土地定有耕地三七
    五租約，租賃期間至八十五年底即終止，被告未否認，惟訴外人並未就租賃契約
    重要部分即租金，在耕地三七五減租條例許可範圍內，與被告協議租約問題，訴
    外人林章垚於八十八年十二月五日死亡後，即應由其繼承人負責與被告就系爭土
    地協議訂立租賃契約事實，然原告就租金及租期部分與被告未達成協議，故而興
    訟，非被告不履行協同繼承登記。
    理    由
一、原告起訴主張：渠等之被繼承人林章垚與被告就桃園縣楊梅鎮○○段一七六之三
    地號耕地訂有永字第八號三七五耕地租約，而林章垚業於八十八年十二月五日死
    亡，渠等為繼承人，依照法律規定聲請繼承繼續辦理三七五耕地租約，遂提起確
    認渠等耕地租賃契約繼續有效存在。被告則以：原告等並未就耕地之租期及租金
    與被告協調，並非伊不履行協同辦理繼承登記，原告起訴顯無理由等語置辯。
二、（一）耕地三七五減租條例第十七條第一項第一款規定：承租人死亡而無繼承人
    時，耕地租約在租佃期限未屆滿前，得終止。亦即承租人死亡，而其有繼承人時
    ，耕地租約租佃期限未屆滿前，出租人不得終止租約。故原告之被繼承人林章垚
    與被告訂有租賃契約，死亡後仍有原告等二位繼承人，故被告不得以第十七條第
    一項第一款之規定終止租賃契約。而原告主張渠等並無違反耕地三七五減租條例
    之規定，被告亦不爭執，從而渠等之耕地租約繼續有效存在。（二）按耕地地租
    租額，不得超過主要農作物正產品全年收穫總量千分之三百七十五，原約定地租
    超過千分之三百七十五者，減為千分之三百七十五；不及千分之三百七十五者，
    不得增加，耕地三七五減租條例第二條第一項定有明文。故對於定有三七五租約
    之耕地，其地租有一定之規範，並非當事人得隨意變更，被告雖就地租之租額有
    意見，然此乃法律之強制規定，被告不得以此理由作為拒絕續約之理由。故被告
    所辯不足採信。綜上所述，訴外人林章垚與被告就系爭耕地所訂立之桃園縣楊梅
    鎮永字第八號租約，係於八十六年七月十日續訂租約，此有桃園縣楊梅鎮公所九
    十年七月四日楊鎮民字第九００一四六六七號函在卷可稽，另依耕地三七五減租
    條例第五條規定：「耕地租佃期間，不得少於六年，其原約定租期超過六年者，
    依其原約定」，故被告與訴外人林章垚所訂定之耕地租佃期間尚未屆滿，且原告
    為林章垚之繼承人，渠等又無得終止耕地租賃之情事，故依照繼承關係系爭耕地
    租賃關係，仍繼續有效存在。從而原告提起確認租佃關係存在為有理由。
三、本件事證已臻明確，兩造其餘主張陳述及攻擊防禦方法，核對判決結果不生影響
　　，毋庸一一論述，附此敘明。
據上論結，原告之訴為有理由，依民事訴訟法第七十八條，判決如主文。
中　　　華　　　民　　　國　　九十一　　年　　　四　　　月　　八　　日
                                臺灣桃園地方法院民事第一庭
~B法　　　官　張益銘
右為正本係照原本作成
如對本判決上訴，須於判決送達後廿日內向本院提出上訴狀
中　　　華　　　民　　　國　　九十一　　年　　　  四　　　月　　  八　　日
~B法院書記官　卓清和
